【裁判字號】    99,台上,1029
【裁判日期】    990225
【裁判案由】    違反毒品危害防制條例
【裁判全文】
最高法院刑事判決            九十九年度台上字第一０二九號
上  訴  人  甲○○
上列上訴人因違反毒品危害防制條例案件，不服台灣高等法院台
中分院中華民國九十八年十二月八日第二審判決（九十八年度上
訴字第一八三一號，起訴案號：台灣台中地方法院檢察署九十七
年度偵字第一六七七三、一七六九五號），提起上訴，本院判決
如下：
    主  文
上訴駁回。
    理  由
按刑事訴訟法第三百七十七條規定，上訴於第三審法院，非以判
決違背法令為理由，不得為之。是提起第三審上訴，應以原判決
違背法令為理由，係屬法定要件。如果上訴理由書狀並未依據卷
內訴訟資料，具體指摘原判決不適用何種法則或如何適用不當，
或所指摘原判決違法情事，顯與法律規定得為第三審上訴理由之
違法情形，不相適合時，均應認其上訴為違背法律上之程式，予
以駁回。本件上訴人甲○○上訴意旨略以：原判決認定詹仁欽與
上訴人共同販賣毒品，惟本案檢察官起訴書並未認定詹仁欽共同
販賣毒品，台中縣警察局太平分局刑事案件移送書及刑事案件偵
查卷，亦未查獲詹仁欽提供毒品，則上訴人於民國九十七年四月
十二日介紹詹仁欽交付毒品予陳正興之犯行，並未經檢警發現該
行為，上訴人於偵、審中主動供述毒品來源，原審因而發現詹仁
欽共同販賣毒品，詹仁欽本次提供毒品，係因上訴人主動供述而
發現，與詹仁欽是否另案涉犯毒品，應屬無關。原審忽略刑法已
刪除連續犯之適用，詹仁欽販賣毒品予陳正興，與詹仁欽另案涉
犯毒品並無裁判上一罪之適用。原審因詹仁欽另涉犯毒品，即認
上訴人自動供述詹仁欽提供毒品予陳正興，不符毒品危害防制條
例第十七條減刑之規定，顯有判決適用法令不當之違誤云云。
惟查原判決依憑上訴人之部分自白，證人陳正興、詹仁欽、林明
慶之證言，台灣台中地方法院檢察署九十七年度偵字第一四八八
二、一五０一三、一七二一四、一九四八三號起訴書及台灣台中
地方法院九十七年度重訴字第四二二二號刑事判決等證據，資以
認定上訴人有原判決事實欄所記載之犯罪事實，因而撤銷第一審
關於販賣第一級毒品及販賣第二級毒品有罪部分之科刑判決，改
判仍論處上訴人共同販賣第一級毒品、又販賣第二級毒品罪刑（
均累犯，依序各處有期徒刑十五年十月、七年六月），已詳述其
依憑之證據及認定之理由。對於上訴人矢口否認有販賣第一級、
第二級毒品犯行，辯稱：陳正興於九十七年四月二十三日晚上八
時許，因毒癮發作，確曾請伊幫忙調毒品，伊原本不願意，陳正
興一直拜託後，才會於九十七年四月二十四日上午六時許，與伊
及伊的朋友（即詹仁欽）在大里市○○街上的金城電子遊戲場旁
見面，交易時，陳正興係直接將錢交給伊的朋友，毒品則是伊的
朋友交給伊，伊再轉交給陳正興，陳正興拜託伊調毒品，前後只
有該次成功，該次之金額為新台幣（下同）五百元，伊沒有賺到
錢，是陳正興拜託伊，詹仁欽有無賺，伊不了解。伊係與林明慶
共同集資向詹仁欽購買安非他命，雖林明慶將購買毒品之費用直
接交付予伊，亦是直接向伊拿毒品，然伊並無販賣第二級毒品之
犯意云云。上訴人原審選任辯護人為上訴人辯護稱：上訴人與陳
正興所證相符，既然係將錢直接交與詹仁欽，而非交與上訴人，
則陳正興買賣對象係詹仁欽而非上訴人，且此部分各出一千元，
並無賺取差價之利潤，充其量不過係轉讓毒品而非販賣毒品。林
明慶雖於警詢供稱係向上訴人購買安非他命，惟上訴人供稱係二
人各出資一千元購買毒品，林明慶亦證稱上訴人有對其說各出一
千元購買等語，顯然上訴人並非販賣毒品，無營利行為云云。經
綜合調查證據之結果，認不可採，已在判決內詳予指駁，並說明
其理由。原判決所為論述，核與卷證資料相符，從形式上觀察，
並無違背法令之情形。按採證認事、證據之取捨及證據證明力之
判斷，俱屬事實審法院之職權，苟無違背證據法則，自不能指為
違法。又上訴人於原審雖辯稱其供出毒品來源為案外人詹仁欽，
並因而破獲，得依毒品危害防制條例第十七條減輕其刑云云，然
詹仁欽於所涉違反毒品危害防制條例案件九十七年六月十九日警
詢時已坦承販賣第一級及第二級毒品之事實（見台中縣警察局中
縣警刑大偵五字第０９７０００９４９４號刑案偵查卷第六頁至
第七頁），警方並因此將詹仁欽涉嫌違反毒品危害防制條例販賣
毒品部分移請檢察官偵查起訴，並經第一審法院以九十七年度重
訴字第四二二二號審理在案。而上訴人係於九十七年七月二十三
日偵查中始因檢察官訊問供出毒品係向案外人詹仁欽所購買，且
上訴人所供稱向詹仁欽購買毒品之日期為九十七年五月十二日、
同年月十三日（第二級毒品甲基安非他命）、九十七年五月十五
日（第一級毒品海洛因），並於九十七年五月十五日下午十三時
許為警在台中縣太平市○○路一五０號前查獲海洛因一小包（見
檢察官九十七年度偵字第一四八八二號、第一五０一三號、第一
七二一四號、第一九四八三號起訴書及第一審九十七年度重訴字
第四二二二號刑事判決），本件上訴人販賣第一級、第二級毒品
之時間為九十七年四月二十三日、同年月二十四日，與上訴人供
出詹仁欽為「毒品來源」之時間，並不相符，顯見該案中上訴人
所供向詹仁欽購買毒品之事實，與本案無關，本案上訴人所為販
賣第一、二級毒品之毒品來源，並非因上訴人之供述而破獲案外
人詹仁欽販賣毒品甚明，是上訴人並無修正前毒品危害防制條例
第十七條之適用，當然亦無修正後毒品危害防制條例第十七條之
適用甚明。原判決就上訴人所為並無毒品危害防制條例第十七條
減刑規定之適用，既已詳述其理由，經核並無判決適用法則不當
之情形。上訴意旨乃徒就原判決已說明之事項，及原審採證認事
之職權行使，任憑己見漫為事實上之爭執。其所指摘原判決違法
情形，核與法律規定得為第三審上訴理由之違法情形，不相適合
，自非適法之第三審上訴理由。依前揭說明，其上訴違背法律上
之程式，應予駁回。
據上論結，應依刑事訴訟法第三百九十五條前段，判決如主文。
中    華    民    國  九十九  年    二    月  二十五  日
                      最高法院刑事第二庭
                          審判長法官  莊  登  照
                                法官  陳  世  淙
                                法官  徐  昌  錦
                                法官  許  錦  印
                                法官  蘇  振  堂
本件正本證明與原本無異
                                      書  記  官
中    華    民    國  九十九  年    三    月    二    日
                                                     m

司法院資訊處製作；財團法人民間司法改革基金會備份。
